【裁判字號】    89,家訴,105
【裁判日期】    891124
【裁判案由】    否認子女
【裁判全文】
臺灣板橋地方法院民事判決  八十九年度家訴字第一○五號
    原      告    丙○○
    被      告    甲○○
    兼法定代理人  乙○○
右當事人請求否認子女事件，本院判決如左：
    主    文
確認被告甲○○非原告與被告乙○○所生之婚生子。
訴訟費用由被告負擔。
    事    實
甲、原告方面：
一、聲明：如主文所示。
二、陳述：
    原告（原名鍾福蓮）與被告乙○○於民國（下同）八十六年五月十九日在大陸地
    區結婚，婚後因二人個性不合，年齡差距過大，思想、觀念難以溝通，故並無共
    同生活，嗣於八十八年五月二十二日在大陸福建省武平縣人民法院辦理離婚，並
    在台灣完成戶籍登記，原告另於同年八月二十四日與訴外人張楓海結婚，並於同
    年十二月二十一日生下一子即被告甲○○。雖依民法受胎期間之規定，登記為被
    告乙○○之子，惟實際上原告與被告乙○○自結婚後幾天即已分居，依受胎期間
    計算，被告甲○○受胎期間正值原告與被告乙○○分居中，是被告甲○○並非原
    告與被告乙○○之婚生子，被告甲○○之生父實為原告現配偶張楓海，為此爰依
    民法第一千零六十三條第二項之規定提起本訴。
三、證據：提出戶籍謄本二件、離婚及結婚公證書、認證書、親子血緣鑑定診斷證明
    書各一件為證。
乙、被告方面：
  一、聲明：同意原告之請求。
  二、陳述：被告甲○○確非原告自被告乙○○受胎所生。
丙、本院依職權函請法務部調查局為親子血緣鑑定。
    理      由
一、按從子女出生日回溯第一百八十一起至第三百零二日止，為受胎期間。妻之受胎
    係在婚姻關係存續中者，推定其所生之子女為婚生子女，民法第一千零六十二條
    第一項、第一千零六十三條第一項定有明文。經查本件原告主張其與被告乙○○
    於八十六年五月十九日結婚，被告甲○○（八十八年十二月二十一日生）係於原
    告與被告乙○○離婚（八十八年五月二十二日）後出生，依民法規定之受胎期間
    計算，被告乙○○之受胎期間原告與被告乙○○有婚姻關係存在之事實，有原告
    所提戶籍謄本附卷可考，堪信為真實，被告甲○○既係於原告與被告乙○○之婚
    姻關係存續時所受胎，依上開規定，本應推定為兩造之婚生子女。又原告主張其
    與被告乙○○自八十六年五月間結婚後相處數日即未共同生活，被告甲○○實非
    原告自被告乙○○受胎所生，被告甲○○之生父實為訴外人張楓海一節，為被告
    所不爭執，且經本院函請法務部調查局，就被告甲○○、訴外人張楓海為血緣關
    係之鑑定，其鑑定結果為「依據遺傳法則，甲○○之ＤＮＡ型別與張楓海之各項
    相對應型別均無矛盾，經計算其ＣＰＩ值為0000000以上，因此認為張楓
    海極可能（機率百分之九十九點九九以上）為甲○○之生父」，有法務部調查局
    八十九年十月十八日（八九）陸（四）字第八九一七一九三九號鑑定通知書在卷
    足憑，自堪信原告上開主張為真實。
二、按民法第一千零六十三條第一項推定之婚生子女，如夫妻之一方能證明妻非自夫
    受胎者，得於知悉子女出生之日起，一年內提起否認之訴，同條第二項定有明文
    。本件被告甲○○之受胎，雖係於原告與被告乙○○之婚姻關係存續時，依法推
    定被告甲○○為被告乙○○之婚生子，惟被告甲○○既非原告自被告乙○○受胎
    所生，已如前述，則原告於知悉被告甲○○出生之日起一年內提起本件訴訟，請
    求判決如主文第一項所示，洵屬有據，應予准許。
三、據上論結，本件原告之訴，為有理由，依民事訴訟法第八十五條第一項前段、第
    七十八條判決如主文。
中      華      民      國    八十九    年      十一    月    二十四    日
                                      臺灣板橋地方法院家事法庭
~B法  官  白光華
右為正本係照原本作成
如不服本判決應於送達後廿日內向本院提出上訴狀。
中      華      民      國    八十九    年      十一    月    二十四    日
~B書記官  李錦輝


司法院資訊處製作；財團法人民間司法改革基金會備份。
